# 控股子公司本期破产清算，移交管理人后如何处理？

提问人：jdyuan 时间：2023-01-31 08:54:38
控股子公司本期破产清算，移交管理人后，不纳入合并，母公司单体报表中长投是否要转为金融资产？

回答人：chenyiwei
如果确定在破产子公司移交管理人后，母公司对其不再具有控制、共同控制或重大影响的，则母公司单体报表和合并报表中都要将对其投资转入金融资产（大概率其公允价值是零）。